【裁判字號】    92,易,204
【裁判日期】    921126
【裁判案由】    竊盜
【裁判全文】
臺灣臺東地方法院刑事判決                          九十二年度易字第二四號
    公  訴  人  臺灣台東地方法院檢察署檢察官
    被      告  丁○○
右列被告因竊盜案件，經檢察官提起公訴（九十二年度偵字第一七六二號），本院判
決如左：
    主  文
丁○○攜帶兇器竊盜，處有期徒刑拾月。
    事  實
一、丁○○意圖為自己不法所有，於民國（下同）九十二年五月三十一日下午三時許
    ，侵入臺東縣池上鄉○○村○○路九十七之六號屋內（侵入住宅部分未據告訴）
    ，徒手竊取甲○○放置於房間內按摩椅上之褲子口袋內之現金新台幣（下同）二
    百元（四枚五十元之硬幣），得手後，旋即轉至客廳內，持放置於客廳桌上而客
    觀上足以對人之生命、身體造成危害之兇器剪刀一把，撬開客廳衣櫥內上鎖之抽
    屜，接續竊取丙○○所有放置於抽屜內之金飾項鍊五條（起訴書誤載為一條）、
    墜子一個、戒指三只（起訴書誤載為一只）、手鍊一條、金塊一塊、金片一片、
    耳飾一付（起訴書漏載）及黃色皮包內之現金人民幣約六百元、港幣約一百元（
    起訴書漏載）、新台幣一張（面額為五十或一百元，起訴書漏載）等物，得手後
    ，隨手將黃色皮包丟棄於屋內之廁所。於同日下午四時三十分許，丁○○正欲離
    開上址時，適丙○○返回屋內而遇見，丙○○並詢問丁○○為何進入屋內，然因
    尚未察覺失竊情事，而無警覺任其離去。嗣於翌日（即同年六月一日）上午八時
    許，丙○○於廁所發現被棄置之皮包及衣櫥遭撬開，報警處理始知上情。
二、案經丙○○訴由臺東縣警察局關山分局報請臺灣臺東地方法院檢察署檢察官偵查
    起訴。
    理  由
一、訊據被告丁○○對於右揭事實除否認於離去時有竊得金飾項鍊五條、墜子一個、
    戒指三只、手鍊一條、金塊一塊、金片一片、耳飾一付及黃色皮包內之現金人民
    幣約六百元、港幣約一百元、新台幣一張等物外，餘均坦承不諱，辯稱：我只有
    拿丙○○家的剪刀撬開抽屜，拿丙○○的皮包，有打開皮包，裡面並沒有金飾，
    我把皮包丟在廁所裡面，並沒有拿走丙○○家的任何東西云云，惟查：
（一）右揭事實，業據被害人甲○○於警詢時指述綦詳，並經告訴人丙○○於警詢及
本院審理時證述明確，復有警繪現場圖一紙、現場照片十一幀、金飾保單十一
      張在卷足憑。
（二）被告雖執前詞抗辯，然告訴人丙○○之金飾係置於上開抽屜內，且皮包內放有
      人民幣、港幣、新台幣等現金，並均失竊乙節，迭據告訴人丙○○於警詢及本
      院審理時證述無誤，並有金飾保單十一張附卷可稽，足認告訴人上開金飾及現
      金均置於抽屜內且業已失竊一情無訛。而被告亦自承有撬開上揭抽屜，並拿出
      皮包打開查看，且將皮包丟棄於廁所內一節不諱，此亦有抽屜遭撬開痕跡之現
      場照片三幀在卷可證，衡諸常情，行竊之目的本係為竊取財物，則被告既已費
      力將抽屜打開，且亦已翻閱皮包，豈會任金飾及現金放於抽屜及皮包內而不取
      ，是被告上開所辯，顯屬不實，委無足採。本件事證明確，被告犯行堪以認定
      ，應依法論科。
二、查剪刀為金屬製品，質地堅硬而型尖，在客觀上對人之生命、身體具有危險性，
    足作為兇器使用。核被告所為，係犯刑法第三百二十一條第一項第三款攜帶兇器
    竊盜罪。公訴意旨認被告之犯行尚構成同法第三百二十一條第一項第二款之罪，
    惟第三百二十一條第一項第二款之其他安全設備，係指與門扇、牆垣相類似的防
    盜設備，而衣櫥抽屜之鎖與門扇牆垣之性質不同，是公訴人上開所認，容有誤會
    。爰審酌被告犯罪之目的在貪圖不法利益、不思循合法正當途徑獲得財富、犯罪
    手段、所得及所生危害非鉅，及犯後坦承部分犯行等一切情狀，量處如主文所示
    之刑，以資懲儆。另被告行竊時所使用之剪刀一把，雖為被告供犯罪所用之物，
    惟非被告所有，爰不宣告沒收，併此敘明。
據上論斷，應依刑事訴訟法第二百九十九條第一項前段，刑法第三百二十一條第一項
第三款，判決如主文。
本案經檢察官乙○○到庭執行職務
中    華    民    國    九十二    年      十一      月      二十六      日
                                      臺灣臺東地方法院刑事第二庭
                                          審判長法  官  蔡勝雄
                                                法  官  林卉聆
                                                法  官  蔡世芳
右正本證明與原本無異。
如不服本判決，應於判決送達後十日內向本院提出上訴狀。（須附繕本）
「切勿逕送上級法院」
                                                書記官  陳美鄉
中    華    民    國    九十二年      十一      月      二十七      日
附記：
中華民國刑法第三百二十一條第一項第三款：
犯竊盜罪而有左列情形之一者，處六月以上五年以下有期徒刑：
三  攜帶兇器而犯之者。


司法院資訊處製作；財團法人民間司法改革基金會備份。
